【裁判字號】    90,小上,8
【裁判日期】    900227
【裁判案由】    侵權行為損害賠償
【裁判全文】
臺灣彰化地方法院民事裁定  九十年度小上字第八號
    上  訴  人  甲○○
    被上訴人    乙○○
右當事人間請求損害賠償事件，上訴人對於中華民國八十九年十二月十三日本院北斗
簡易庭第一審小額民事判決（八十九年度斗小字第九八號）提起上訴，本院裁定如左
：
    主      文
上訴駁回。
第二審訴訟費用由上訴人負擔。
    理      由
一、按對於小額程序第一審裁判之上訴，非以其違背法令為理由，不得為之；且應於
    上訴狀內記載上訴理由，表明原判決所違背之法令及其具體內容，或依訴訟資料
    可認為原判決有違背法令之具體事實等事項，民事訴訟法第四百三十六條之二十
    四、第四百三十六條之二十五定有明文，又依同法第四百三十六條之三十二第二
    項準用同法第四百六十八條、第四百六十九條第一款至第五款之規定，判決不適
    用法規或適用不當者，為違背法令，而判決有同法第四百六十九條第一款至第五
    款所列情形之一者，為當然違背法令。是當事人對於小額程序之第一審裁判提起
    上訴，如依民事訴訟法第四百六十八條規定，以第一審判決有不適用法規或適用
    法規不當為理由時，其上訴狀或理由書應有具體之指摘，並揭示該法規之條項或
    其內容。若係成文法以外之法則，應揭示該法則之指趣。倘為司法院解釋、或最
    高法院之判例，則應揭示該判解之字號或其內容。如以民事訴訟法第四百六十九
    條第一款至第五款所列各款情形為理由時，其上訴狀或理由書，應揭示合於該條
    款之事實。上訴狀或理由書如未依此項方法表明，或其所表明者，顯與上開法條
    規定之情形不相合時，即難認為已對小額程序第一審判決之違背法令有具體之指
    摘，其上訴自難認為合法。
二、經查，本件上訴人對本院北斗簡易庭所為之小額訴訟第一審判決提起上訴，上訴
    人雖主張被上訴人所駕駛之Ｈ六─五二０二號自用小客車受損，係訴外人李翰華
    之過失所造成，又被上訴人所駕駛之自用小客車未與前車保持安全距離，被上訴
    人顯然與有過失，被上訴人駕駛之車輛受損實與上訴人無關，另證人李翰華之證
    詞有失客觀不足採信，是原審判決有採證違背證據法則之違背法令等語。惟查，
    原審依據被上訴人提出之估價單、統一發票、行車執照、道路交通事故調查報告
    表及證人李翰華、朱彥明（即被上訴人之前車駕駛人）之證詞，認定上訴人於八
    十八年十月三十一日十八時四十分許駕駛ＲＤ－二六八０號自用小客車，於國道
    一號公路南向車道一三六公里三００公尺處，因未保持安全距離，失控高速追撞
    在前由訴外人李翰華駕駛之小客車，致李翰華之車推撞前車後，再推撞被上訴人
    駕駛之Ｈ六－五二０二號自用小客車，造成被上訴人小客車之車頭及車尾受損等
    情，乃屬原審認定事實之職權行使，而上訴人於上訴狀內並未表明原判決所違背
    之法令及其具體內容，或依訴訟資料可認為原判決有違背法令之具體事實等事項
    ，就此自難認原審有違背法令之處。
三、據上所述，本件上訴人對原判決提起上訴，雖以該判決違背法令為由，惟核其上
    訴理由狀所載內容，係就原審取捨證據及認定事實之職權行使指摘其為不當，而
    未具體表明合於不適用法規、適用法規不當、或民事訴訟法第四百六十九條第一
    款至第五款所列各款之情形，難認對原審判決如何違背法令已有具體之指摘。依
    首揭說明，應認其上訴為不合法。
據上論結，本件上訴為不合法，依民事訴訟法第四百三十六條之三十二第二項準用同
法第四百七十一條第一項、第九十五條、第七十八條，裁定如主文。
中      華      民      國    九十      年      二      月    二十七    日
                                    臺灣彰化地方法院民事第一庭
~B審判長法  官  李端季
~B法        官  陳秋錦
~B法        官  胡文傑
右為正本證明與原本無異。
不得抗告。
~B      書記官  梁高賓
中      華      民      國    九十      年      二      月    二十七    日


司法院資訊處製作；財團法人民間司法改革基金會備份。
